臺灣板橋地方法院刑事判決　　　　　　　96年度訴字第3384號
公　訴　人　臺灣板橋地方法院檢察署檢察官
被　　　告　甲○○
上列被告因違反毒品危害防制條例案件，經檢察官提起公訴（96
年度毒偵字第4794號），本院依簡式審判程序，判決如下：
    主  文
甲○○施用第一級毒品，累犯，處有期徒刑壹年，減為有期徒刑
陸月，扣案之海洛因壹包（淨重零點壹玖公克）沒收銷燬之，包
裝上開海洛因之外包裝袋壹只、刮食器捌支及分裝袋貳佰拾肆
只均沒收；又施用第二級毒品，累犯，處有期徒刑捌月，減為有
期徒刑肆月，扣案之甲基安非他命壹包（驗餘毛重零點貳零玖公
克）沒收銷燬之，包裝上開甲基安非他命之外包裝袋壹只、吸食
器壹組、刮食器捌支及分裝袋貳佰拾肆只均沒收；應執行有期
徒刑玖月，扣案之海洛因壹包（淨重零點壹玖公克）、甲基安非
他命壹包（驗餘毛重零點貳零玖公克）均沒收銷燬之，包裝上開
海洛因、甲基安非他命之外包裝袋各壹只、吸食器壹組、刮食器
捌支及分裝袋貳佰拾肆只均沒收。
    事  實
一、甲○○：(一)於民國93年間，因施用毒品案件，經臺灣宜蘭地
    方法院以93年度毒聲字第312 號裁定送觀察、勒戒後，認無
    繼續施用毒品傾向，於94年2 月4 日執行完畢釋放出所，復
    經臺灣宜蘭地方法院檢察署檢察官以94年度毒偵緝字第94號
    為不起訴處分確定；(二)於同95間，因違反毒品危害防制條例
    （施用毒品）案件，經臺灣宜蘭地方法院以95年度訴字第49
    0 號判決判處有期徒刑6 月確定，於95年3 月21日易科罰金
    執行完畢。詎其猶不知悔改，於上揭(一)所示之觀察、勒戒執
    行完畢釋放後5 年內，復基於施用第一級毒品海洛因之犯意
    ，於95年12月10日中午某時許，在臺北縣板橋市○○路9號
    609 室之居處，將以分裝袋包裝之第一級毒品海洛因，以刮
    食器摻入香菸內點燃吸食之方式，施用第一級毒品海洛因1
    次；另又基於施用第二級毒品甲基安非他命之犯意，於95年
    12月11日上午某時許，在上開居所，將以分裝袋包裝之第二
    級毒品甲基安非他命，以刮食器置於吸食器上，用火燒烤吸
    聞所生煙霧之方式，施用第二級毒品甲基安非他命1 次；旋
    於同日13時50分許（起訴書誤繕為該日13時許），為警在臺
    北縣板橋市○○路22號前查獲，並扣得其所有而供其施用第
    一級毒品所用之海洛因1 包（淨重0.19公克，起訴書誤繕為
    淨重0.2 公克）、施用第二級毒品所用之甲基安非他命1 包
    （驗餘毛重0.209 公克，起訴書誤載為0.2 公克）、吸食器
    1 組、施用第一、二級毒品所用之刮食器8 支及預備供其施
    用第一、二級毒品所用之分裝袋234 只，且經採集其尿液送
    驗，始悉上情。
二、案經臺北縣政府警察局板橋分局報請臺灣板橋地方法院檢察
    署檢察官偵查起訴。
    理  由
一、本案被告甲○○所犯係死刑、無期徒刑、最輕本刑為3 年以
    上有期徒刑或高等法院管轄第一審案件以外之罪，其於準備
    程序中就被訴事實為有罪之陳述，經本院告知簡式審判程序
    之旨，並聽取公訴人、被告之意見後，經合議庭裁定由受命
    法官獨任進行簡式審判程序，合先敘明。
二、上揭犯罪事實，業據被告於本院審理時坦承不諱，且被告為
    警查獲後所排放之尿液，經採樣送請臺灣檢驗科技股份有限
    公司，先以EIA 酵素免疫分析法初步檢驗，再以GC/MS 氣相
    層析質譜儀法確認檢驗，均呈鴉片類（嗎啡）及安非他命類
    （甲基安非他命濃度遠高於安非他命）陽性反應之情，有該
    公司96年12月25日濫用藥物尿液檢驗報告1 紙在卷足參（見
    96年度毒偵字第20號偵查卷第48頁），此外，並有查獲照片
    10張附卷可佐（同上卷第32至36頁），且有被告所有而供其
    施用第一級毒品所用之海洛因1 包（淨重0.19公克，起訴書
    誤繕為淨重0.2 公克）、施用第二級毒品所用之甲基安非他
    命1 包（驗餘毛重0.209 公克，起訴書誤載為0.2 公克）、
    吸食器1 組、施用第一、二級毒品所用之刮食器8 支及預備
    供其施用第一、二級毒品所用之分裝袋234 只扣案可資佐證
    ，而扣案之前開海洛因、甲基安非他命經分別送請法務部調
    查局、臺灣檢驗科技股份有限公司鑑定，確含海洛因成分，
    淨重0.19公克；另呈甲基安非他命陽性反應，毛重0.22公克
    ，因鑑驗使用0.011 公克，餘重0.209 公克等情，有法務部
    調查局96年1 月1 日調科壹字第060013199 號鑑定書、臺灣
    檢驗科技股份有限公司95年12月25日濫用藥物檢驗報告1 紙
    佐卷可考（同上卷第49頁、第96年度毒偵字第4794號偵查卷
    5 頁反面），足認被告自白與事實相符。再被告有如事實欄
    一之(一)所示之觀察、勒戒執行完畢之情，有臺灣高等法院被
    告前案紀錄表在卷可佐，顯見其係於上開觀察、勒戒執行完
    畢釋放後，5 年內再犯施用第一、二級毒品之罪甚明。本案
    事證明確，被告犯行堪以認定，應依法論科。
三、查海洛因、甲基安非他命係毒品危害防制條例第2 條第2 項
    第1 款、第2 款所稱之第一、二級毒品。核被告施用第一級
    毒品海洛因、第二級毒品甲基安非他命之行為，係犯同條例
    第10條第1 項之施用第一級毒品罪及同條第2 項之施用第二
    級毒品罪。其施用第一、二級毒品前後，分別持有第一、二
    級毒品之低度行為，皆為施用之高度行為所吸收，均不另論
    罪。被告有如事實欄一之(二)所示之犯罪科刑及執行情形，有
    臺灣高等法院被告前案紀錄表在卷可稽，其於上開有期徒刑
    執行完畢後5 年內，故意再犯本案有期徒刑以上之二罪，均
    為累犯，皆應依刑法第47條第1 項之規定，加重其刑。被告
    所犯上開二罪間，犯意各別，罪名互異，應分論併罰。爰審
    酌被告前因施用毒品，獲得不起訴處分之寬典，並經法院判
    處罪刑，仍無法戒絕毒癮，再次漠視法令禁制而犯本罪，惟
    其施用毒品所生危害，實以自戕身心健康為主，對於他人生
    命、身體、財產等法益，尚無明顯而重大之實害，兼衡其犯
    罪後坦承犯罪，已知悔悟等一切情狀，分別量處如主文所示
    之刑，以示懲儆。
四、扣案之海洛因1 包（淨重0.19公克，起訴書誤繕為淨重0.2
    公克）、甲基安非他命1 包（驗餘毛重0.209 公克，起訴書
    誤載為0.2 公克），係查獲之第一、二級毒品，不問是否屬
    於被告所有，應依毒品危害防制條例第18條第1 項前段之規
    定，沒收銷燬之。又包裝上開海洛因、甲基安非他命之外包
    裝袋各1 只（並非不可與毒品分離，係用於包裹毒品，防止
    其裸露、潮濕，便於攜帶施用），係被告所有而分別供其施
    用第一、二級毒品所用之物，吸食器1 組係被告所有而供其
    施用第二級毒品所用之物，刮食器8 支係被告所有而供其施
    用第一、二級毒品所用之物，又分裝袋234 只係被告所有而
    預備供其施用第一、二級毒品所用之物，業據被告供明在卷
    ，併依刑法第38條第1 項第2 款之規定，宣告沒收。
五、又被告行為後，中華民國96年罪犯減刑條例於96年7 月4 日
    制定公布，並自96年7 月16日施行，而按犯罪在中華民國96
    年4 月24日以前者，除本條例另有規定外，依下列規定減刑
    ：一、死刑減為無期徒刑。二、無期徒刑減為有期徒刑二十
    年。三、有期徒刑、拘役或罰金，減其刑期或金額二分之一
    。又依本條例應減刑之罪，未經判決確定者，於裁判時，減
    其宣告刑。依前項規定裁判時，應於判決主文同時諭知其宣
    告刑及減得之刑，中華民國96年罪犯減刑條例第2 條第1 項
    、第7 條分別定有明文。查被告上開於95年12月10日、同年
    月11日，犯施用第一、二級毒品罪，分別經本院判處有期徒
    刑1 年、8 月等情（詳見前述），核與中華民國96年罪犯減
    刑條例第2 條第1 項第3 款規定相符，爰均減其宣告刑二分
    之一，並合併定其應執行之刑。
據上論斷，應依刑事訴訟法273 條之1 第1 項、第299 條第1 項
前段，毒品危害防制條例第10條第1 項、第2 項、第18條第1 項
前段，刑法第11條前段、第47條第1 項、第38條第1 項第2 款、
第51條第5 款，中華民國96年罪犯減刑條例第2 條第1 項、第7
條，判決如主文。
本案經檢察官王家春到庭執行職務。
中　　華　　民　　國　　96　　年　　11　　月　　5 　　日
                  刑事第十九庭  法　官  鄧雅心
以上正本證明與原本無異。
如不服本判決應於送達後10日內向本院提出上訴狀。
                                書記官　王小芬
中　　華　　民　　國　　96　　年　　11　　月　　5 　　日
附錄本案論罪科刑法條
毒品危害防制條例第十條
施用第一級毒品者，處六月以上五年以下有期徒刑。
施用第二級毒品者，處三年以下有期徒刑。
